【裁判字號】    99,抗,825
【裁判日期】    990921
【裁判案由】    聲請具保停止羈押
【裁判全文】
臺灣高等法院臺中分院刑事裁定           99年度抗字第825號
抗  告  人
即  被  告  甲○○
選任辯護人  施家治  律師
上列抗告人因聲請具保停止羈押案件，不服臺灣臺中地方法院中
華民國99年8月27日羈押裁定（99年度聲字第3249號），提起抗
告，本院裁定如下：
  主  文
抗告駁回。
    理  由
一、原裁定意旨略以：本件被告甲○○因強盜案件，因犯罪嫌疑
    重大，且有刑事訴訟法第101條第1項第1款、第3款之羈押原
    因，並有羈押之必要，自民國99年6月2日起執行羈押在案。
    被告甲○○涉犯本案強盜罪嫌，依檢察官起訴書證據清單欄
    所列各項證據，足認犯罪嫌疑重大，被告甲○○經檢察官起
    訴之本案罪嫌，係屬法定最輕本刑有期徒刑7年以上有期徒
    刑之罪，而本案被告甲○○之犯罪地點係在中國，與中國有
    相當之地緣關係，犯罪所得亦屬鉅額，犯後復係自中國引渡
    返臺，實有逃亡之虞，其羈押之原因及必要性均尚未消滅。
    從而，被告甲○○聲請具保停止羈押，不能准許，應予駁回
    等語。
二、抗告意旨略以：證人李興隆、黃振銘、張世昌均於原審作證
    完畢，已無串證之虞；又本案贓物除張世昌在大陸賣出3件
    田黃石外，其餘14件都已追回，無湮滅證據之虞；再本件強
    盜案大陸檢警方面已調查完畢，被告甲○○獲不起訴處分而
    遭釋放，可證明被告甲○○清白，無逃亡必要，其羈押原因
    業已消滅，請准予交保云云。
三、按法院為羈押之裁定時，其本質上係屬為保全被告使刑事訴
    訟程序得以順利進行，或為保全證據，或為擔保嗣後刑之執
    行程序，或為防止被告反覆施行同一犯罪，而對被告實施剝
    奪其人身自由之強制處分，法院僅須在外觀上審查被告犯罪
    嫌疑是否重大，及有無賴此保全偵、審程序進行或執行而為
    此強制處分之必要，關於羈押原因之判斷，尚不適用訴訟上
    之嚴格證明原則，只需提出之證據在形式上足以證明被告犯
    罪嫌疑為已足，且被告之犯罪嫌疑是否重大，有無羈押之必
    要，俱屬事實問題，法院自得就具體個案情節，按照訴訟進
    行程度及其他一切情事予以斟酌決定，容有依法認定裁量之
    職權，苟其此項裁量、判斷，並不悖乎通常一般之人日常生
    活經驗之定則或論理法則，即不得任意指摘其為違法。又聲
    請停止羈押，除有刑事訴訟法第114條各款所列情形之一不
    得駁回者外，准許與否，該管法院有自由裁量之權（最高法
    院56年度台抗字第67號裁定要旨參照）。
四、經查：本件被告甲○○與同案張世昌、黃振銘共同涉嫌於99
    年1月27日，在大陸地區上海市閩行區○○村○街彷35號1樓
    ，對被害人李興隆強盜田黃石17件(市價約人民幣600萬元)
    而涉犯加重強盜罪嫌，已據被害人李興隆迭次於警、偵訊及
    原審審理時指證綦詳，且經證人即同案張世昌、黃振銘二人
    於警詢、偵訊證述及於原審羈押訊問時供承本案強盜行為係
    由被告甲○○提議、策劃、安排，其等係以押住、綑綁及餵
    食被害人李興隆安眠藥等方式，強盜被害人李興隆之田黃石
    等語(分見中分5偵字第0990010864號卷第12至16頁、第25至
    29頁、99年度他字第1577號卷第187至199頁、99年度聲羈字
    第395號卷第5至8頁)綦詳，復有被告甲○○及同案被告張世
    昌、黃振銘3人之入出境資料、贓物認領保管單2件等在卷可
    佐，足認被告甲○○涉犯刑法第330條第1項之加重強盜罪嫌
    實屬重大。又被告甲○○前曾因涉犯殺人未遂案件，於78年
    9 、1 0月間偷渡潛逃至大陸地區，並由原審法院發布通緝
    ，迄因本案經大陸公安循線查獲，始於99年4月26日為警前
    至上海押解回臺，有被告甲○○之警詢筆錄、通緝列表各1
    份(參見99年度偵字第9467號卷第19頁、99年度他字第1577
    號卷第3頁)在卷可稽，足認被告甲○○有逃亡之事實。再酌
    以本案被告甲○○假以商業交易之機會，對於交易相對人即
    被害人李興隆施以強盜之實，且強盜所得之田黃石價值甚鉅
    ，對於治安危害非輕，又被告甲○○有前開足認逃亡之虞之
    事實，衡諸比例原則，實有羈押之必要。從而，原審裁定認
    為被告甲○○羈押之原因及必要性均尚未消滅，因認其聲請
    具保停止羈押為無理由而予以駁回，經核並無違誤。被告甲
    ○○抗告意旨空言以本案業由大陸檢警調查完畢並獲不起訴
    處分，否認涉有加重強盜罪嫌云云，因與卷證所示被告甲○
    ○係經大陸公安循線查獲後，於99年4月26日由臺灣警方前
    至上海將其押解回臺(有被告甲○○之警詢筆錄1件在卷可憑
    ，見99 年度偵字第9467號卷第19頁)之事證不符，尚難憑採
    ；又原審法院並未以刑事訴訟法第101條第1項第2款「有事
    實足認為有湮滅、偽造、變造證據或勾串共犯或證人之虞」
    之理由羈押被告甲○○，業如上述，被告甲○○之抗告意旨
    另謂本案已無串證或湮滅證據之虞云云，亦容有誤會而無可
    採信。綜上，抗告人即被告甲○○以上揭抗告意旨指摘原裁
    定不當，均無理由，應予駁回。
據上論斷，應依刑事訴訟法第412條，裁定如主文。
中    華    民    國    99    年    9     月    21    日
            刑事第八庭  審判長法  官  羅  得  村
                              法  官  簡  源  希
                              法  官  李  雅  俐
上列正本證明與原本無異。
不得再抗告。
                              書記官  李  妍  嬅
中    華    民    國    99    年    9     月    21    日

司法院資訊處製作；財團法人民間司法改革基金會備份。
